臺灣高等法院臺南分院刑事判決
111年度上易字第259號
上  訴  人  臺灣臺南地方檢察署檢察官
被      告  林崇盟
上列上訴人因被告竊盜案件，不服臺灣臺南地方法院111年度易
字第214號中華民國111年3月31日第一審判決（起訴案號：臺灣
臺南地方檢察署110年度偵字第14833號），提起上訴，本院判決
如下：
    主  文
上訴駁回。
    事實及理由
一、按民國110年6月16日修正公布、同月18日施行之刑事訴訟法
    第348條規定：「上訴得對於判決之一部為之。對於判決之
    一部上訴者，其有關係之部分，視為亦已上訴。但有關係之
    部分為無罪、免訴或不受理者，不在此限。上訴得明示僅就
    判決之刑、沒收或保安處分一部為之。」次按同日修正公布
    、施行之刑事訴訟法施行法第7條之13規定：「中華民國110
    年5月31日修正通過之刑事訴訟法施行前，已繫屬於各級法
    院之案件，於施行後仍適用修正前刑事訴訟法第348條規定
    ；已終結或已繫屬於各級法院而未終結之案件，於施行後提
    起再審或非常上訴者，亦同。」。查本案係於上開規定修正
    施行後之111年5月25日始繫屬於本院，此有臺灣臺南地方法
    院111年5月24日南院武刑華111易214字第1110020151號函上
    所蓋本院收文戳章（見本院卷第3頁）存卷可稽，是本案上
    訴之效力及其範圍，應依現行刑事訴訟法第348條規定判斷
    ，合先敘明。
二、原審於111年3月31日以111年度易字第214號判決認定被告犯
　　成年人與少年共同犯竊盜罪，處拘役15日，如易科罰金，以
    新臺幣（下同）1千元折算 1日，並為相關沒收及追徵之宣
    告。檢察官於收受該判決正本後，以原判決量刑不當（含累
    犯是否加重）為由提起上訴，並經本院當庭向檢察官確認上
    訴範圍無訛（見本院卷第63-64頁），揆諸前開說明，檢察
    官顯僅就原判決關於量刑（含累犯是否加重）部分提起上訴
    ，至於原判決其他部分，均不予爭執，亦未提起上訴，而該
    量刑（含累犯是否加重）部分與原判決事實之認定及罪名、
    沒收之諭知，依前開新修正之規定，可以分離審查，本院爰
    僅就原判決之量刑（含累犯是否加重）部分加以審理。至被
    告雖否認犯行，並表示其太太可以作證云云（見本院卷第72
    頁），然被告並未上訴，且本件犯罪事實部分非本院審判之
    範圍，已如前述，是本院自無庸就被告此部分之主張予以審
    究。
三、經本院審理結果，因檢察官僅就原判決量刑（含累犯是否加
    重）部分提起上訴，業如前述，故本案犯罪事實、所犯法條
    及論罪、沒收及追徵部分之認定，均如第一審判決書所記載
    之事實、證據、論罪理由、沒收及追徵（如附件）。
四、檢察官上訴意旨略以：被告甲○○前因對未成年人性交案件，
    分別經臺灣高雄地方法院以99年度第1848號判決判處有期徒
    刑3年10月確定、臺灣高等法院高雄分院以99年度上訴字第5
    33號判決判處有期徒刑7年6月確定，合併定應執行有期徒刑
    11年確定，於107年11月14日縮短其刑假釋交付保護管束，
    至110年5月30日假釋期滿未經撤銷，視為有期徒刑執行完畢
    ，有被告之刑案資料查註紀錄表附卷可稽。嗣被告於前案有
    期徒刑執行完畢後5年以內之110年6月18日，故意再利用未
    成年少女共同犯本件有期徒刑以上之竊盜罪。前被告所犯對
    未成年人性交案件之罪質與本件被告所犯利用未成年少女共
    同犯竊盜罪，皆係利用未成年人心智未臻成熟之際而為犯罪
    ，罪質具有同一性，足徵被告並未因前案之執行而產生警惕
    作用，返回社會後亦未能因此自我控管，顯具有特別惡性，
    且前罪之徒刑執行對其並無成效，被告對於刑罰之反應力顯
    然薄弱，本件就被告涉犯之與未成年人共犯竊盜罪，確有依
    刑法第47條第1項之規定加重其刑之必要。然原判決疏察，
    未予論及，自有判決不適用法則之違誤。再原判決之主文、
    犯罪事實及理由與論結法條皆未有關於累犯之隻字片言，綜
    此觀之，原審適用法律有上述之違法，自難認原判決妥適，
    請撤銷原判決，另為適當之判決。
五、本件刑之加重之說明：
    被告係76年9月8日生，行為時已成年，A女係96年3月生，於
    案發時係12歲以上未滿18歲之少年，有被告及A女之年籍資
    料在卷可按；而被告知悉A女係就讀國中的少年乙節，業據
    其自承在卷（見110年度偵字第14833號卷第34頁），故被告
    與A女共同實行本件竊盜犯行，應依兒童及少年福利與權益
    保障法第112條1項前段之規定，加重其刑。　　
六、上訴駁回之理由：
　㈠原審以被告罪證明確，適用相關規定，並審酌被告正值青年
    ，不思以正途獲取財物，造成告訴人受有財產上損害，顯欠
    缺尊重他人財產權之法治觀念，且未以身作則為A女樹立良
    好榜樣，竟與A女共同行竊，所為實無可取；兼衡其犯後否
    認犯行，尚未與告訴人達成和解，賠償其損害及其犯罪手段
    尚屬平和，暨國中畢業之智識程度，從事汽車美容工作，與
    妻同住之家庭生活經濟等一切情狀，量處拘役15日，並諭知
    易科罰金之折算標準。復說明：本案應依兒童及少年福利與
    權益保障法第112條第1項前段規定加重其刑。經核原審就本
    案量刑部分，並無不合。
  ㈡檢察官雖以前詞提起上訴。然按刑法第47條規定之累犯，必
    須曾受有期徒刑之執行完畢，或受無期徒刑或有期徒刑一部
    之執行而赦免後，5年以內故意再犯有期徒刑以上之罪者，
    始得加重其刑。又假釋中若另受刑之執行、羈押或其他依法
    拘束人身自由者，該期間不能算入假釋期內，觀之刑法第47
    條第1項、第79條第2項規定自明（最高法院104年度台非字
    第125號判決意旨參照）。查被告前因對未成年人性交案件
    ，分別經臺灣高雄地方法院以99年度第1848號判決判處有期
    徒刑3年10月確定、臺灣高等法院高雄分院以99年度上訴字
    第533號判決判處有期徒刑7年6月，併科罰金5萬元，罰金如
    易服勞役，以1千元折算1日確定，嗣有期徒刑部分，並經合
    併定應執行有期徒刑11年確定，於107年11月14日縮短其刑
    假釋交付保護管束，原應至110年5月30日假釋期滿。然被告
    於107年11月14日假釋出監後即執行上開罰金易服勞役50日
    （執行期間為107年11月14日至108年1月2日），則被告上開
    假釋依刑法第79條第2 項前段規定，即應順延至110年7月19
    日始行期滿，從而，本件被告於110年6月18日再與A女共犯
    本件竊盜罪時，前所受有期徒刑之執行即未執行完畢，自與
    累犯之要件不符。原判決未認定係累犯並依累犯規定加重被
    告刑責，難認有何違誤。檢察官認為被告已因假釋期滿經執
    行完畢，尚有誤會，其執此為由提起上訴，為無理由，應予
    駁回。
據上論結，應依刑事訴訟法第368條，判決如主文。
本案經檢察官黃彥翔提起公訴，檢察官蘇聖涵提起上訴，檢察官
葉耿旭到庭執行職務。
中　　華　　民　　國　　111 　年　　7 　　月　　12　　日
                  刑事第三庭    審判長法  官  陳連發
                                      法  官  洪榮家   
                                      法  官  何秀燕
以上正本證明與原本無異。
不得上訴。
　　　　　　　　　　　　　　　　　　　書記官  翁心欣
中　　華　　民　　國　　111 　年　　7 　　月　　12　　日

附錄本案論罪科刑法條：
中華民國刑法第320條
意圖為自己或第三人不法之所有，而竊取他人之動產者，為竊盜
罪，處5年以下有期徒刑、拘役或50萬元以下罰金。
意圖為自己或第三人不法之利益，而竊佔他人之不動產者，依前
項之規定處斷。
前二項之未遂犯罰之。